---
title: "文字列ベクトルの生成(1)"
author: "kazutan"
date: "`r format(Sys.time(), '%Y/%m/%d')`"
output: html_document
---

```{r setup, include=FALSE}
knitr::opts_chunk$set(echo = TRUE)
```

簡単な文字列のベクトルを生成します。

## 問題
### (1)指定した文字列からベクトル生成 {.tab-content}
以下の様な文字列ベクトルを生成してください。

<ul class="nav nav-tabs">
  <li class="active">
  <a href="#tab1" data-toggle="tab">出力例</a>
  </li>
  <li role="presentation">
  <a href="#tab1a" data-toggle="tab">解答例1</a>
  </li>
</ul>

#### 出力例 {#tab1 .tab-pane .active}

```{r echo=FALSE}
x <- c("hoge", "ほげ", "ホゲ")
x
```

#### 解答例1 {#tab1a .tab-pane}

```{r}
x <- c("hoge", "ほげ", "ホゲ")
x
```



### (2)連続した文字ベクトルの生成 {.tab-content}
以下のような文字が連続したベクトルを生成してください。

<ul class="nav nav-tabs">
  <li class="active">
  <a href="#tab2" data-toggle="tab">出力例</a>
  </li>
  <li role="presentation">
  <a href="#tab2a" data-toggle="tab">解答例1</a>
  </li>
</ul>

#### 出力例 {#tab2 .tab-pane .active}

```{r echo=FALSE}
x <- LETTERS[3:8]
y <- letters[11:16]
x
y
```

#### 解答例1 {#tab2a .tab-pane}

```{r}
x <- LETTERS[3:8]
y <- letters[11:16]
x
y
```



### (3)連番の文字列ベクトルの生成 {.tab-content}
以下の出力例のような、hoge1からhoge12までの連番の文字列ベクトルを生成してください。

<ul class="nav nav-tabs">
  <li class="active">
  <a href="#tab3" data-toggle="tab">出力例</a>
  </li>
  <li role="presentation">
  <a href="#tab3a" data-toggle="tab">解答例1</a>
  </li>
</ul>

#### 出力例 {#tab3 .tab-pane .active}

```{r echo=FALSE}
x <- paste0("hoge", 1:12)
x
```

#### 解答例1 {#tab3a .tab-pane}

```{r}
x <- paste0("hoge", 1:12)
x
```

`paste0()`は文字列を結合する関数で、セパレータ(挟むもの)が""とありません。第一引数で文字列"hoge"を指定し、第二引数で"1"と数値を指定すれば、"hoge1"という文字列を出力します。

この`paste0()`はベクトルでも受け付けますので、第二引数に`1:12`と指定することで1から12の数値ベクトルとなりますから、第一引数の`hoge`は第二引数の数だけリピートされて結合され、結果として上記のような出力となります。

