---
title: "文字列ベクトルの生成(1)"
date: "`r format(Sys.time(), '%Y/%m/%d')`"
output: html_document
---

```{r setup, include=FALSE}
knitr::opts_chunk$set(echo = TRUE)
```

簡単な文字列のベクトルを生成します。

## 問題(1) 指定した文字列からベクトル生成 {.tab-content}
以下の様な文字列ベクトルを生成してください。

<ul class="nav nav-tabs">
  <li class="active">
  <a href="#tab1" data-toggle="tab">出力例</a>
  </li>
  <li role="presentation">
  <a href="#tab1a" data-toggle="tab">解答例1</a>
  </li>
</ul>

### 出力例 {#tab1 .tab-pane .active}

```{r echo=FALSE}
x <- c("hoge", "ほげ", "ホゲ")
x
```

### 解答例1 {#tab1a .tab-pane}

```{r}
x <- c("hoge", "ほげ", "ホゲ")
x
```



## 問題(2) 連続した文字ベクトルの生成 {.tab-content}
以下のような文字が連続したベクトルを生成してください。

<ul class="nav nav-tabs">
  <li class="active">
  <a href="#tab2" data-toggle="tab">出力例</a>
  </li>
  <li role="presentation">
  <a href="#tab2a" data-toggle="tab">解答例1</a>
  </li>
</ul>

### 出力例 {#tab2 .tab-pane .active}

```{r echo=FALSE}
x <- LETTERS[3:8]
y <- letters[11:16]
x
y
```

### 解答例1 {#tab2a .tab-pane}

```{r}
x <- LETTERS[3:8]
y <- letters[11:16]
x
y
```



## 問題(3) 連番の文字列ベクトルの生成 {.tab-content}
以下の出力例のような、hoge1からhoge12までの連番の文字列ベクトルを生成してください。

<ul class="nav nav-tabs">
  <li class="active">
  <a href="#tab3" data-toggle="tab">出力例</a>
  </li>
  <li role="presentation">
  <a href="#tab3a" data-toggle="tab">解答例1</a>
  </li>
</ul>

### 出力例 {#tab3 .tab-pane .active}

```{r echo=FALSE}
x <- paste0("hoge", 1:12)
x
```

### 解答例1 {#tab3a .tab-pane}

```{r}
x <- paste0("hoge", 1:12)
x
```

`paste0()`は文字列を結合する関数で、セパレータ(挟むもの)が""とありません。第一引数で文字列"hoge"を指定し、第二引数で"1"と数値を指定すれば、"hoge1"という文字列を出力します。

この`paste0()`はベクトルでも受け付けますので、第二引数に`1:12`と指定することで1から12の数値ベクトルとなりますから、第一引数の`hoge`は第二引数の数だけリピートされて結合され、結果として上記のような出力となります。

## 問題(4) 全ての組み合わせの文字列ベクトルの生成 {.tab-content}
以下の2つの文字列ベクトルがあるとします:

```{r eval=FALSE}
x <- c("国語", "数学", "英語")
y <- c("中間", "期末")
```

この2つのベクトル要素全ての組み合わせで、出力例のような文字列ベクトルを生成してください。

<ul class="nav nav-tabs">
  <li class="active">
  <a href="#tab4" data-toggle="tab">出力例</a>
  </li>
  <li role="presentation">
  <a href="#tab4a" data-toggle="tab">解答例1</a>
  </li>
</ul>

### 出力例 {#tab4 .tab-pane .active}

```{r echo=FALSE}
x <- c("国語", "数学", "英語")
y <- c("中間", "期末")
as.vector(outer(x, y, FUN = "paste", sep="-"))
```

### 解答例1 {#tab4a .tab-pane}

```{r}
x <- c("国語", "数学", "英語")
y <- c("中間", "期末")
as.vector(outer(x, y, FUN = "paste", sep="-"))
```

文字列ベクトルの各要素で出力例のような全ての組み合わせを出力したい場合には、`outer`関数が便利です。

`outer`関数は行列の外積(演算)を実行します。引数`FUN = `で演算するための関数を指定します。今回のように文字列ベクトルを与え、引数に`FUN = "paste"`と指定すると、与えたベクトルの組み合わせ全てに`paste`を実行します:

```{r}
outer(x, y, FUN = "paste")
```

ただし、このままだと2つの要素間に半角スペース(" ")がはいります。今回はハイフン("-")にしたいので、以下のようにします:

```{r}
outer(x, y, FUN = "paste", sep="-")
```

この引数`sep = `は、outerの引数ではなく、FUNで指定した関数の引数として処理されます。詳しくは`?outer`で確認してください。

これで目的の文字列は生成できましたが、`outer`の出力はmatrix型となります。これをベクトルにするため、全体を`as.vector`関数で包めばOKです。

```{r}
as.vector(outer(x, y, FUN = "paste", sep = "-"))
```

## 問題(5) 指定した文字で分割してベクトルを生成{.tab-content}
以下の様な文字列があるとします:

```{r}
x <- "東京-品川-新横浜-名古屋-京都-新大阪-新神戸-岡山-福山-広島"
x
```

これを出力例にあるように、`-`で分割した値を格納した文字列のベクトルを生成してください。

<ul class="nav nav-tabs">
  <li class="active">
  <a href="#tab5" data-toggle="tab">出力例</a>
  </li>
  <li role="presentation">
  <a href="#tab5a" data-toggle="tab">解答例1</a>
  </li>
  <li role="presentation">
  <a href="#tab5b" data-toggle="tab">解答例2</a>
  </li>
</ul>

### 出力例 {#tab5 .tab-pane .active}

```{r echo=FALSE}
xx <- unlist(strsplit(x,"-"))
xx
```

### 解答例1 {#tab5a .tab-pane}

```{r}
xx <- unlist(strsplit(x,"-"))
xx
```

文字列を分割するには`strsplit`関数が使えます。第一引数に対象となる文字列(or文字列ベクトル)を指定して、第二引数(`split=`)で分割対象の文字(列)を指定します。なお、分割文字列は正規表現で指定することも可能です。

```{r}
strsplit(x, "-")
```

この場合、出力はこのようにlist型で返ってきます。もし対象文字列をベクトルで渡している場合、xの各要素ごとにリスト化されます。

```{r}
strsplit(c("ho-ge", "fu-ga"), "-")
```

今回は文字列ベクトルで欲しかったので、全体を`unlist`関数でかこんでいます。

### 解答例2 {#tab5b .tab-pane}

```{r}
# install.package("stringr")
library(stringr)
xx <- unlist(str_split(x, "-"))
xx
```

文字列操作のためのパッケージである`stringr`にある`str_split`関数を使うと分割分割できます。基本的な使い方は、解答例1の`strsplit`と同様です。

また、この関数にはfactor型への対応や分割回数の指定(`n=`)や返り値の型の指定(`simplify=`)など便利なオプションもあったり、処理が速いというメリットもあります。一度ヘルプ(`?stringr::str_split`)をご確認ください。