---
title: "数値ベクトルの生成(1)"
date: "`r format(Sys.time(), '%Y/%m/%d')`"
output: html_document
---

```{r setup, include=FALSE}
knitr::opts_chunk$set(echo = TRUE)
```

簡単な数値ベクトルを生成します。

## 問題(1) 連番の数値ベクトルを生成 {.tab-content}
以下のような、10から1の数値ベクトルを生成してください。

<ul class="nav nav-tabs">
  <li class="active">
  <a href="#tab1" data-toggle="tab">出力例</a>
  </li>
  <li role="presentation">
  <a href="#tab1a" data-toggle="tab">解答例1</a>
  </li>
</ul>

### 出力例 {#tab1 .tab-pane .active}

```{r echo=FALSE}
x <- 10:3
x
```

### 解答例1 {#tab1a .tab-pane}

```{r}
x <- 10:3
x
```

数字の連番を生成するには、`1:10`のように`:`で数値をつなげるとできます。またこの連番は、左の数値から右の数値へと1ずつ変化させていきます。この挙動については、`?":"`を実行してヘルプを参照してみてください。

## 問題(2) 一定の間隔をもつ数値ベクトルを生成1 {.tab-content}
以下のような、5から30までの、5ずつの数値ベクトルを生成してください。

<ul class="nav nav-tabs">
  <li class="active">
  <a href="#tab2" data-toggle="tab">出力例</a>
  </li>
  <li role="presentation">
  <a href="#tab2a" data-toggle="tab">解答例1</a>
  </li>
</ul>

### 出力例 {#tab2 .tab-pane .active}

```{r echo=FALSE}
seq(5, 30, by = 5)
```

### 解答例1 {#tab2a .tab-pane}

```{r}
seq(5, 30, by = 5)
```

`seq`関数は、一定の間隔を持つ数値ベクトルを返します。第一引数(`from=`)で開始値を、第二引数(`to=`)で終了値(最大値)を返します。また、`by=`引数で間隔を指定します。

一番優先されるのは第一引数の`from=`で、この値から必ずスタートします。そして`by=`で指定した間隔にしたがって値を出力し、その値が`to=`の値を超えたら出力しなくなります:

```{r}
seq(5, 32, by = 5)
```

もし`by=`を指定しなかった場合、1ずつ増加した値が返ってきますので、`from:to`と同じとなります。

## 問題(3) 一定の間隔をもつ数値ベクトルを生成2 {.tab-content}
以下のような、5から始まって3ずつ増加する、長さ10の数値ベクトルを生成してください。

<ul class="nav nav-tabs">
  <li class="active">
  <a href="#tab3" data-toggle="tab">出力例</a>
  </li>
  <li role="presentation">
  <a href="#tab3a" data-toggle="tab">解答例1</a>
  </li>
</ul>

### 出力例 {#tab3 .tab-pane .active}

```{r echo=FALSE}
seq(5, by = 3, length.out = 10)
```

### 解答例1 {#tab3a .tab-pane}

```{r}
seq(5, by = 3, length.out = 10)
```

問題2同様、`seq`関数を使用します。ただ今回は、初期値と間隔値とベクトル長が指定してあります。この場合、`length.out=`引数でベクトル長を指定します。

なお、この`seq`関数で、`from=``to=``by=``length.out=`の4つの引数を同時に指定するとエラーが出ます。理由はぜひ考えてみてください。それ以外の3つ以下の組み合わせを使えば、色々なパターンが作れます。ぜひ色々試してみてください。

